臺灣臺北地方法院刑事判決
111年度審訴字第1487號
公  訴  人  臺灣臺北地方檢察署檢察官
被      告  江秀連


            黃薪頻

                    籍設新北市○○區○○路0段00號00樓（即新北市新店戶政事務所）


上列被告等因傷害案件，經檢察官提起公訴（111年度偵字第826
6號、第17780號），本院判決如下：
    主  文
本件公訴不受理。
    理  由
一、公訴意旨詳如附件起訴書所載。
二、按告訴乃論之罪，告訴人於第一審辯論終結前得撤回其告訴
    ，又告訴經撤回者，應諭知不受理之判決，且得不經言詞辯
    論為之，刑事訴訟法第238條第1項、第303條第3款、第307
    條分別定有明文。
三、經查，本案被告即告訴人江秀連、黃薪頻互告傷害案件，公
    訴人認被告2人所為，均係犯刑法第277條第1項傷害罪嫌，
    依同法第287條前段之規定，須告訴乃論。茲告訴人江秀連
    、黃薪頻均已撤回告訴，此有刑事撤回告訴狀各1份在卷可
    參（見本院卷第95至97頁），爰不經言詞辯論，逕為諭知不
    受理之判決。
據上論斷，應依刑事訴訟法第303條第3款、第307條，判決如主
文。
中　　華　　民　　國　　111 　年　　10　　月　　28　　日
　　　　　　　　　刑事第二十二庭  審判長法　官  莊書雯
                      　　　　　　　　　法  官  翁毓潔
                      　　　　　　　　　法  官  葉詩佳
上正本證明與原本無異。 
如不服本判決應於收受送達後20日內向本院提出上訴書狀，並應
敘述具體理由；其未敘述上訴理由者，應於上訴期間屆滿後20日
內向本院補提理由書（均須按他造當事人之人數附繕本）「切勿
逕送上級法院」。告訴人或被害人如對於本判決不服者，應具備
理由請求檢察官上訴，其上訴期間之計算係以檢察官收受判決正
本之日期為準。 因疫情而遲誤不變期間，得向法院聲請回復原
狀。
                                        書記官  巫佳蒨 
中　　華　　民　　國　　111 　年　　10　　月　　28　　日
附件：
臺灣臺北地方檢察署檢察官起訴書
                                     111年度偵字第8266號
第17780號
　　被　　　告　江秀連  女  75歲（民國00年00月00日生）
                        住臺北市○○區○○○路0段000號3   樓
                        國民身分證統一編號：Z000000000號
                黃薪頻　女　56歲（民國00年0月0日生）
　　　　　　　　　　　　籍設新北市○○區○○路0段00號11   樓
                        （新北市新店戶政事務所）
　　　　　　　　　　　　居臺北市○○區○○○路0段00號1樓
　　　　　　　　　　　　國民身分證統一編號：Z000000000號
上列被告等因傷害案件，業經偵查終結，認應該提起公訴，茲將
犯罪事實及證據並所犯法條分敘如下：
　　　　犯罪事實
一、江秀連於民國111年2月9日晚間7時41分，前往臺北市○○區○○○○
    0段00號之華王涮涮鍋用餐，然因與友人陳福雄在上址店內
    交談聲音過大，而遭華王涮涮鍋店員黃薪頻上前制止，江秀
    連遂心生不滿，竟基於傷害之犯意，徒手毆打黃薪頻臉部一
    巴掌，致黃薪頻受有左側臉頰挫傷等傷害；然黃薪頻遭打臉
    後亦不堪受辱，隨即基於傷害之犯意，徒手毆打江秀連臉部
    一巴掌，致江秀連受有左臉頰腫痛等傷害。
二、案經黃薪頻、江秀連訴由臺北市政府警察局中正第二分局報
    告偵辦。
　　　　證據並所犯法條
一、證據清單
編號 證據名稱 待證事實 1 被告江秀連於警詢及偵查中之供述  ①被告江秀連有於上開時地與告訴人黃薪頻發生口角衝突，惟辯稱：伊沒有動手打告訴人黃薪頻等語。 ②證明被告黃薪頻有動手毆打告訴人江秀蓮左臉成傷之事實。 2 被告黃薪頻於警詢及偵查中之供述 ①被告黃薪頻坦承有於上開時地動手打告訴人江秀蓮之事實。 ②證明被告江秀蓮有動手毆打告訴人黃薪頻左臉成傷之事實。 3 證人即華王涮涮鍋老闆娘張美玉於警詢及偵查中之證述 證明被告江秀連、黃薪頻於上開時地有互打巴掌之事實。 4 告訴人黃薪頻之馬偕紀念醫院驗傷診斷證明書 證明告訴人黃薪頻受有左側臉頰挫傷之傷害。 5 告訴人江秀連之臺北市立聯合醫院（和平院區）驗傷診斷證明書 證明告訴人江秀連受有左臉頰腫痛之傷害。 
二、核被告江秀連、黃薪頻所為，均係犯刑法第277條第1項之傷
    害罪嫌。
三、至告訴人江秀連另以被告黃薪頻扭住其左手不放使其疼痛不
    已，而認被告黃薪頻另涉犯刑法第304條第1項之強制罪嫌。
    經查：觀諸告訴人江秀連所提出之驗傷診斷證明書上「檢查
    結果」欄除頭面部載有「左臉頰腫痛」外，並未記載手部或
    其他部位之傷勢，且被告黃薪頻於警詢時供稱：對方一巴掌
    往伊左臉打來，伊便打回去一巴掌，然後對方的左手還想要
    打伊的左臉，伊就抓住對方的左手等語，顯見被告黃薪頻抓
    扭告訴人江秀連之手部，應係出於雙方肢體衝突過程中之自
    我防禦，尚難遽認被告黃薪頻主觀上必有妨害自由之犯意，
    然此部分若成立犯罪，因與前揭提起公訴部分，有一罪之關
    係，應為起訴效力所及，爰不另為不起訴之處分，併此敘明
    。
四、依刑事訴訟法第251條第1項提起公訴。
　　此　致
臺灣臺北地方法院
中　　華　　民　　國　 111　　年　　6 　　月　　15　　日
                              檢　察　官  黃冠中
本件正本證明與原本無異
中　　華　　民　　國　 111　　年　　6 　　月　　24　　日
                              書　記　官  呂佳恩
附錄本案所犯法條全文
中華民國刑法第277條
傷害人之身體或健康者，處 5 年以下有期徒刑、拘役或 50 萬
元以下罰金。
犯前項之罪，因而致人於死者，處無期徒刑或 7 年以上有期徒
刑；致重傷者，處 3 年以上 10 年以下有期徒刑。